臺灣高雄地方法院刑事判決　　　　　　　94年度訴字第2234號
公　訴　人　臺灣高雄地方法院檢察署檢察官
被　　　告　甲○○
上列被告因違反毒品危害防制條例案件，經檢察官提起公訴（94
年度毒偵字第3315號），本院適用簡式審判程序判決如下：
    主  文
甲○○連續施用第一級毒品，累犯，處有期徒刑壹年。
扣案之海洛因肆包（驗後淨重合計肆點壹玖公克），均沒收銷燬
之；空夾鏈袋壹包沒收。
    事  實
一、甲○○曾於民國89年間因搶奪案件，經臺灣高等法院高雄分
    院判處有期徒刑1 年2 月確定，並於92年3 月31日縮短刑期
    執行完畢；又另於91年間因施用毒品案件，經本院裁定送勒
    戒處所觀察、勒戒，於91年5 月9 日因無繼續施用毒品傾向
    釋放，並經臺灣高雄地方法院檢察署檢察官於91年5 月10日
    以91年度毒偵字第756 號為不起訴處分確定在案。詎仍不知
    悔改，竟於上開觀察勒戒執行完畢釋放後5 年內，復基於施
    用海洛因之概括犯意，自94年1 月中旬某日起至同年3 月12
    日止，連續在高雄市前鎮區○○○街9 號住處附近之公園內
    ，以將海洛因摻入香煙內點燃吸食之方式，施用海洛因多次
    。嗣於同年3 月16日上午9 時許，為警在高雄縣鳳山市○○
    街14巷46號7 樓內查獲，並扣得海洛因4 包（驗後淨重合計
    4.19公克）及其所有預備供施用海洛因所用之空夾鏈袋1 包
    。
二、案經行政院海岸巡防署海洋巡防總局台東海巡隊報請臺灣高
    雄地方法院檢察署檢察官偵查起訴。
    理  由
一、上揭事實，業據被告甲○○於本院審理時坦承不諱（見本院
    卷第28頁、第29頁），且其為警查獲時所採集之尿液經送檢
    驗結果，呈嗎啡陽性反應，有行政院海岸巡防署海洋巡防總
    局台東海巡隊緝獲煙毒麻醉藥品案涉案嫌犯姓名代碼對照表
    及慈濟大學94年4 月11日檢體編號S1505 號濫用藥物檢驗中
    心檢驗總表各1 紙在卷可稽（見偵查卷第18頁、第19頁），
    而海洛因施用入人體後，迅速水解轉變成嗎啡，再循嗎啡之
    代謝途徑，排出體外，已據行政院衛生署藥物食品檢驗局81
    藥檢壹字第006431號函說明綦詳。此外，並有被告為警查獲
    時扣案疑似海洛因之白粉4 包及空夾鏈袋1 包足資佐證，又
    扣案疑似海洛因之白粉4 包，經送請法務部調查局鑑驗結果
    ，送驗之白粉4 包確係第一級毒品海洛因無訛（驗後淨重合
    計4.19公克），有該局94年5 月4 日調科壹字第220019815
    號鑑定通知書1 紙在卷可稽（見本院卷第17頁），是被告自
    白核與事實相符，應堪採信。而被告於91年間因施用毒品案
    件，經本院裁定送勒戒處所觀察、勒戒，於91年5 月9 日因
    無繼續施用毒品傾向釋放，並經臺灣高雄地方法院檢察署檢
    察官於91年5 月10日以91年度毒偵字第756 號為不起訴處分
    確定等情，有不起訴處分書（見偵查卷第41頁）、臺灣高雄
    地方法院檢察署刑案資料查註紀錄表及臺灣高等法院被告前
    案紀錄表各1 份在卷足憑。是被告於觀察勒戒執行完畢釋放
    後，5 年內再犯施用第一級毒品海洛因之犯行至明，本件事
    證明確，被告犯行洵堪認定。
二、查海洛因係毒品危害防制條例第2 條第2 項第1 款所稱之第
    一級毒品，核被告施用海洛因之行為，係犯該條例第10條第
    1 項之施用第一級毒品罪。被告持有海洛因後，進而施用，
    其持有之低度行為應為施用之高度行為所吸收，不另論罪。
    被告先後施用海洛因之犯行，時間緊接，方法相同，觸犯構
    成要件相同之罪名，顯係基於概括之犯意為之，應依連續犯
    之規定，以1 罪論，並加重其刑。又被告於事實欄所載94年
    1 月中旬某日起至同年3 月4 日下午4 時許以外之時間，施
    用海洛因之犯行，雖未經檢察官提起公訴，然因此部分與起
    訴之部分有連續犯之裁判上一罪之關係，為起訴效力所及，
    本院自應併予審理。再被告曾於89年間因搶奪案件，經臺灣
    高等法院高雄分院判處有期徒刑1 年2 月確定，並於92年3
    月31日縮短刑期執行完畢，有臺灣高雄地方法院檢察署刑案
    資料查註紀錄表及臺灣高等法院被告前案紀錄表各1 份在卷
    可憑，其受有期徒刑執行完畢，於5 年以內再犯有期徒刑以
    上之本罪，為累犯，應依刑法第47條之規定，加重其刑，並
    依法遞加重之。爰審酌被告素行不良，曾因施用毒品經觀察
    勒戒執行完畢釋放後，仍不知悔改警惕，猶繼續施用毒品，
    本不宜寬貸，惟念其犯後坦承犯行，尚知悔悟，且施用毒品
    乃自戕行為，及對社會危害性等一切情狀，分別量處如主文
    所示之刑，以資懲儆。扣案之海洛因4 包（驗後淨重合計4.
    19公克），應依毒品危害防制條例第18條第1 項前段規定，
    不問屬於犯人與否，均沒收銷燬之；另扣案之空夾鏈袋1 包
    ，係供被告施用海洛因預備之物，且為被告所有，業據被告
    於本院審理時供明在卷（見本院卷第30頁），應依刑法第38
    條第1項第2款規定，併予宣告沒收。
據上論斷，應依刑事訴訟法第299條第1項前段、第273條之1第1
項，毒品危害防制條例第10條第1項、第18條第1項前段，刑法第
11條、第56條、第47條、第38條第1項第2款，判決如主文。
本案經檢察官乙○○到庭執行職務。
中　　華　　民　　國　　94　　年　　7 　　月　　29　　日
                  刑事第三庭    法  官    陳玉聰
        以上正本證明與原本無異。
如不服本判決，應於判決送達後10日內，向本院提出上訴狀。
中　　華　　民　　國　　94　　年　　7 　　月　　29　　日
                                書記官    鄭淑臻
附錄本判決論罪科刑法條全文：
毒品危害防制條例第10條第1項
施用第一級毒品者，處6月以上5年以下有期徒刑。
